臺灣屏東地方法院民事裁定
110年度消債更字第162號
聲  請  人  
即 債務 人  徐忠義  

上列當事人因消費者債務清理事件聲請更生，本院裁定如下：
    主  文
債務人徐忠義自民國111年6月24日中午12時起開始更生程序。
命司法事務官進行本件更生程序。
    理  由
一、按債務人不能清償債務或有不能清償之虞；且無擔保或無優
    先權之本金及利息債務總額未逾新臺幣（下同）1,200萬者
    ，於法院裁定開始清算程序或宣告破產前，得向法院聲請更
    生；又法院開始更生程序之裁定，應載明其年、月、日、時
    ，並即時發生效力；法院裁定開始更生或清算程序後，得命
    司法事務官進行更生或清算程序。消費者債務清理條例（下
    稱消債條例）第3條、第42條第1項、第45條第1項及第16條
    第1項前段分別定有明文。
二、聲請意旨略以：聲請人積欠約838,201元之債務，有不能清
    償之情，且曾於110年9月間，與最大債權金融機構臺灣土地
    銀行股份有限公司進行消費者債務清理前置協商，惟因無法
    負擔協商條件而協商不成立。又聲請人之無擔保或無優先權
    之債務總額未逾1,200萬元，復未經法院裁定開始清算程序
    或宣告破產，爰聲請准予裁定更生等語。
三、經查：
  ㈠聲請人之上開主張，業據其提出財團法人聯合徵信中心當事
    人綜合信用報告書、全國財產稅總歸戶財產查詢清單、108
    至109年度綜合所得稅各類所得資料清單、勞工保險被保險
    人投保資料表等件為證，復經本院調取110年度司消債調字
    第73號全卷核閱無誤，是聲請人既與債權人前置協商不成立
    ，其提出本件聲請，於法有據。
  ㈡關於聲請人現在收入部分，聲請人現為臨時工，每月所得約
    為15,000元，業據其陳明在卷，且聲請人108至109年均無所
    得，現無投保勞保，顯未受僱於任何公司或商號，堪信屬實
    。至聲請人之支出部分，聲請人陳稱每月必要支出15,000元
    ，雖未提出全部單據供本院審酌，惟低於依消債條例第64條
    之2第1項規定，以111年衛生福利部公告每人每月最低生活
    費之1.2倍計算之數額17,076元，應屬確實。
  ㈢綜上，聲請人每月所得扣除必要生活費後，已無剩餘，而聲
    請人除積欠有擔保債務775,419元外，尚有積欠無擔保及無
    優先權債務96,484元，有債權人臺灣土地銀行股份有限公司
    、合迪股份有限公司陳報狀及債權人屏東縣政府財稅局潮州
    分局函可稽，堪認聲請人有不能清償債務之情事，而有更生
    之原因。此外，本件查無消債條例第46條各款所定應駁回更
    生聲請之事由存在，則聲請人所為聲請，應屬有據，爰命司
    法事務官進行本件更生程序。
四、依首開規定，裁定如主文。
中　　華　　民　　國　　111 　年　　6 　　月　　24　　日
                  民事庭  法　官　彭聖芳
正本係照原本作成。
本裁定不得抗告。
中　　華　　民　　國　　111 　年　　6 　　月　　24　　日
                          書記官  孫秀桃